臺灣高雄地方法院刑事判決　　　　　　　93年度易字第1081號
公　訴　人　臺灣高雄地方法院檢察署檢察官
被　　　告　乙○○　男　26歲.
上列被告因詐欺案件，經檢察官聲請簡易判決處刑（93年度偵字
第6056號），本院認不宜以簡易判決處刑而改依通常程序審理，
，被告於本院準備程序進行中，就被訴事實為有罪之陳述，經本
院告知簡式審判程序意旨，並聽取公訴人及被告之意見後，本院
合議庭裁定由受命法官獨任依簡式審判程序審理，判決如下：
    主  文
乙○○幫助意圖為自己不法之所有，以詐術使人將本人之物交付
，處有期徒刑月，如易科罰金，以佰元折算壹日。
    事  實
一、乙○○於民國93年2月26日因缺錢花用，見自由時報分類廣
    告欄刊登有收購存簿之廣告，即依該廣告上所刊登之電話去
    電詢問，由真實姓名年籍不詳自稱「小陳」之成年男子告以
    乙○○如出售金融機構帳戶並交付該帳戶之存摺、提款卡、
    印章、密碼等供其使用，每出售郵局帳戶一本可得新台幣（
    下同）1 千2 百元，乙○○因缺錢花用，可預見將自己所有
    之金融機構存款帳戶之存摺、提款卡及印鑑等物提供「小陳
    」等人使用，可能幫助他人遂行詐欺取財之犯罪目的，竟仍
    基於幫助他人犯詐欺罪之不確定故意，於同年3 月1 日，以
    網際網路連結至安泰商業銀行網頁，據此申請該行帳戶，嗣
    又至該行高雄分行領取帳號「00000000000000000 」號帳戶
    之存摺、金融卡，並於同日下午3 時30分許，將該帳戶連同
    存摺、金融卡、密碼暨印章，以1 千2 百元之代價，在高雄
    市○○○路與林森路路口售予前開綽號「小陳」之成年男子
    使用，因此獲利1 千2 百元。嗣該名綽號「小陳」之男子夥
    同其他不詳姓名之人，於同年3 月16日，由該集團中不詳男
    子撥打電話給甲○○，向其訛稱其信用卡資料外洩，需至自
    動提款機前查詢並變更密碼，致甲○○陷於錯誤，遂於同日
    晚間9 時許，持其所有之萬泰商業銀行斗六分行帳號「
    000000000000」號帳戶提款卡至自動提款機前依該男子指示
    操作轉帳，因而將其帳戶內存款分別轉帳9 萬9 千9 百88
    元、9 萬9 千9 百88元等2 筆款項，共計19萬9 千9 百76元
    至乙○○提供前開安泰商業銀行高雄分行帳戶內，並遭該集
    團成員提領一空，使甲○○共被詐得19萬9 千9 百76元。嗣
    因甲○○核對交易明細表發覺存款金額短少，始查覺受騙報
    警處理，而查獲上情。
二、案經高雄市政府警察局報告臺灣高雄地方法院檢察署檢察官
    偵查聲請簡易判決處刑。
    理  由
一、被告乙○○所犯係死刑、無期徒刑、最輕本刑為3年以上有
    期徒刑以外之罪，其於準備程序中就被訴事實為有罪之陳述
    ，經法官告知簡式審判程序之旨，並聽取公訴人及被告之意
    見後，經本院裁定由受命法官獨任進行簡式審判程序，合先
    敘明。
二、上揭事實業據被告乙○○於偵查中及本院準備程序及審理中
    坦認不諱（見偵查卷第4 頁、第14頁；本院94年4 月19日準
    備程序及同日審判程序筆錄），並有被告前開安泰商業銀行
    之帳戶申請資料、客戶存提記錄查詢表各一份在卷可稽，且
    被害人甲○○於前開時、地，按不詳姓名年籍之成年男子之
    指示持其萬泰商業銀行帳戶提款卡至提款機操作轉帳，因而
    將帳戶內存款分2 次共計19萬9 千9 百76元匯出至乙○○所
    提供前開安泰商業銀行高雄分行帳戶等情，亦據被害人於警
    詢中指訴明確（見警卷第7 頁至第9 頁），並有萬泰商業銀
    行小額循環貸款跨行轉帳報表、萬泰商業銀行客戶交易明細
    表各1 紙在卷可憑，足見被告確有提供其上開安泰商業銀行
    高雄分行帳戶，供「小陳」等人組成之犯罪集團作為詐欺取
    財之工具，是被告上開自白核與事實相符，應堪採信。本案
    事證明確，被告犯行堪以認定。
三、按金融帳戶為個人理財之工具，申請開設金融帳戶並無任何
    特殊之限制，一般民眾皆能自由申請開戶，並得同時在不同
    金融機構申請多數存款帳戶使用，乃眾所週知之事實。依一
    般人之社會生活經驗，倘係合法收入，本可自行向金融行庫
    開戶使用，而無向他人購買帳戶之必要。苟見陌生人不以自
    己名義申請開戶，而向不特定人蒐集、收購他人之金融機構
    帳戶使用，衡情應能懷疑收購帳戶之人目的在於作為犯罪之
    行為。查被告既不知悉其提供並交付帳戶者之真實姓名、年
    之帳戶將供他人作為財產犯罪之用，而不違反其本意，自有
    幫助詐欺之不確定故意。又上開「小陳」等人組成之犯罪集
    團向被害人佯稱信用卡資料外洩，要求被害人按其指示操作
    提款機查詢金融卡餘額，因而使被害人接續將錢匯入被告前
    開帳戶，所為係犯刑法第三百三十九條第一項之詐欺取財罪
    。被告提供其本人之帳戶存摺予他人犯罪，將詐騙款項匯入
    該帳戶內，核被告從事詐欺犯罪構成要件以外之行為，係犯
    刑法第30條第1 項前段、第339 條第1 項詐欺罪之幫助犯，
    依刑法第30條第2 項規定，按正犯之刑減輕之。爰審酌被告
    為貪圖小利，即提供帳戶以便他人詐取財物，行為殊不可取
    ，惟念其僅係幫助犯，不法及罪責內涵較低，且實際獲得利
    益尚屬輕微，犯後坦承提供之帳戶予綽號「小陳」之事實，
    態度尚屬良好等一切情狀，量處如主文所示之刑，並諭知易
    科罰金之折算標準，以資懲儆。
四、據上論斷，依刑事訴訟法第452 條、第273 條之1 第1 項、
    第299 條第1 項前段，刑法第339 條第1 項、第30條第1 項
    前段、第2 項、第41條第1 項前段，罰金罰鍰提高標準條例
    第1 條前段、第2 條，判決如主文。
本案經檢察官丙○○到庭執行職務。
中　　華　　民　　國　　94　　年　　4 　　月　　27　　日
　　　　　　　　　        刑事第十四庭法　官　紀凱峰
以上正本證明與原本無異。
如不服本判決，應於判決送達後10日內，向本院提出上訴狀。
中　　華　　民　　國　　94　　年　　4 　　月　　27　　日
　　　　　　　　　　　　　　　　      書記官　黃進遠
